【裁判字號】    99,抗,87
【裁判日期】    990315
【裁判案由】    訴訟救助
【裁判全文】
臺灣高等法院高雄分院民事裁定            99年度抗字第87號
抗  告  人  乙○○
相  對  人  龍星昇第五資產管理股份有限公司
法定代理人  甲○○
上列抗告人因與相對人間請求損害賠償事件，抗告人聲請訴訟救
助，對於中華民國98年12月29日台灣高雄地方法院98年度審救字
第149號裁定提起抗告，本院裁定如下：
    主  文
抗告駁回。
抗告訴訟費用由抗告人負擔。
    理  由
一、抗告人在原法院聲請及抗告意旨略以：伊生活困難，生財器
    具全遭毀棄，工作無著、失業中，實無資力再支出訴訟費用
    ；又本案訴訟之人證、物證俱在，伊必有勝訴之望，除於原
    法院提出財團法人法律扶助基金會覆議決定通知書（維持原
    決定—駁回）、高煌企業行圖文、聲明書、結訓證書、鳳山
    就業服務站介紹卡、和春技術學院推廣教育結訓證書外，並
    再補提清寒證明書、96年度及97年度所得及財產歸屬資料清
    單，請求廢棄原裁定，准予訴訟救助等語。
二、按當事人因無資力支出訴訟費用而聲請訴訟救助者，關於無
    資力支出訴訟費用之事由，應提出可使法院信其主張為真實
    並能即時調查之證據，以釋明之。此項釋明，得由受訴法院
    管轄區域內有資力之人，出具保證書代之。此觀民事訴訟法
    第109 條第2 項、第3 項、第284 條之規定自明。又所謂無
    資力係指窘於生活，且缺乏經濟信用者而言（最高法院43年
    台抗字第152 號判例意旨參照）。申言之，若非取給於自己
    或家族所必須之生活費不能支出訴訟費用，且無籌措款項以
    支出訴訟費用之信用技能，方能謂之為無資力支出訴訟費用
    。
三、經查抗告人所提出結訓證書、鳳山就業服務站介紹卡及和春
    技術學院推廣教育結訓證書，僅能證明抗告人有參加職業訓
    練及求職，尚不足釋明抗告人無資力支出訴訟費用；另抗告
    人在原法院提出其他證據概屬其就本案訴訟實體事項之釋明
    證據，充其量僅釋明其就本案訴訟非顯無勝訴之望而已。至
    抗告人於本院提出清寒證明書，係由里長出具，惟里長並無
    客觀資料足以認定里民之資力狀況，其受里民之託出具上開
    證明，亦不足憑以釋明抗告人之資力狀況。茲依抗告人之稅
    務電子閘門財產所得調件明細表記載，抗告人名下財產96年
    度所得212,272 元、汽車5 輛及投資等財產總額4,210 元；
    97年度所得180,000 元、汽車5 輛及投資等財產總額4,210
    元，顯見抗告人並非窘於生活，缺乏經濟信用，而無資力繳
    納裁判費。此外，抗告人未能提出其他即時調查之證據，以
    釋明確實無資力繳納裁判費，其聲請訴訟救助即屬不應准許
    。原裁定駁回抗告人之聲請，並無不合。抗告意旨，指摘原
    裁定不當，聲明廢棄，為無理由，應予駁回。
四、據上論結，本件抗告為無理由，依民事訴訟法第495 條之1
    第1 項、第449 條第1 項、第95條、第78條，裁定如主文。
中    華    民    國    99    年    3     月    15    日
                            民事第五庭
                                審判長法官  蔡明宛
                                法      官  魏式璧
                                法      官  曾錦昌
以上正本證明與原本無異。
如不服本裁定應於送達後10日內向本院提出再抗告狀（並按他造
當事人之人數附繕本），並繳納再抗告費新臺幣1,000 元。
再為抗告僅得以適用法規顯有錯誤為理由，並應委任律師為代理
人。
中    華    民    國    99    年    3     月    15    日
                                書  記  官  黎  珍
附註：
抗告人之配偶、三親等內之血親、二親等內之姻親，或抗告人為
法人、中央或地方機關時，其所屬專任人員具有律師資格並經法
院認適當者，亦得為第三審代理人。
抗告人或其法定代理人具有律師資格者及前項情形，應於提起抗
告或委任時釋明之。

司法院資訊處製作；財團法人民間司法改革基金會備份。
